臺灣高等法院高雄分院刑事判決　　　　　九十三年度上易字第八八號
　　上　訴　人　台灣高雄地方法院檢察署檢察官
　　上　訴　人
　　即　被　告　甲○○
　　選任辯護人　江雍正　律師
　　　　　　　　陳慧錚
　　　　　　　　許乃丹
右上訴人等因被告恐嚇取財案件，不服臺灣高雄地方法院九十二年度易字第一九七八
號中華民國九十三年一月十六日第一審判決（起訴案號：臺灣高雄地方法院檢察署九
十二年度偵緝字第一五二六號），提起上訴，本院判決如左：
      主      文
上訴駁回。
      事實及理由
一、本案經本院審理結果，認第一審判決認事用法及量刑均無不當，應予維持，並引
    用第一審判決書記載之事實、證據及理由。
二、檢察官上訴意旨略以被告犯後未將財物返還告訴人，復未交代共犯姓名，足見被
    告無悔意，原審量刑過輕等語；經查被告已將取得尚未兌現之本票三張提交本院
    （由本院發還告訴人），另被告兌現取得之五十萬元，雖未賠償告訴人，但原審
    已斟酌及此，並認被告犯後無悔意，因而量處有期徒刑一年，應無輕縱，是檢察
    官上訴無理由，應予駁回。
三、被告上訴意旨略以，告訴人及證人吳建興所提出之被告簽賭號碼，並非被告所簽
    號碼，被告所簽牌支號碼，確有中獎，均已交付上訴人，而告訴人所以不賠，可
    能是其未轉向上游組頭下注，貪圖被告賭金致無力賠償，況告訴人就被告到底夥
    同幾人前往恐嚇，被告究竟如何恐嚇，被告簽單是否塗改，前後供詞不一，且告
    訴人與證人林崑漢所述各歹徒年紀、體型、恐嚇時之位置亦不相符合，足見告訴
    人指訴不實云云；經查：被告是否簽中六合彩，其得獎號碼為何，被告始終未能
    提出人證、物證以實其說，空口辯稱告訴人無力賠償，自不能採信，既不能認定
    被告有簽中六合彩之事實，則其強索彩金，若非夥同數人，並以恐嚇手段，豈能
    得逞，因此告訴人或證人林崑漢就被告等歹徒之體型、年紀、恐嚇時之位置，甚
    至歹徒之人數或簽單是否塗改，均係告訴人及證人林崑漢因緊張程度不同、觀察
    力不同、事後記憶力不同，所供述細節自有不同，即同一人就同一事件之描述，
    前後亦有不同，此不同之處，並非被告有無夥同數人前往強索彩金之不同，基本
    事實相同，僅細節不同，自不能為被告有利之認定；至於被告提出錄音帶一捲，
    及譯文，此錄音帶是犯罪後被告與告訴人之錄音，縱告訴人聲音較大，有辱罵被
    告，亦僅能證明事後告訴人不再懼怕被告之惡勢力，並不能證明告訴人有承認被
    告簽中六合彩，或收到六合彩簽單，故被告執此否認犯罪，係卸責之詞，其上訴
    無理由，應予駁回。
據上論結，應依刑事訴訟法第三百六十八條、第三百七十三條，判決如主文。
本案經檢察官周章欽到庭執行職務。
中    華    民    國        九十三      年      四      月    二十七    日
                              臺灣高等法院高雄分院刑事第八庭
                                  審判長法官  江泰章
                                        法官  張意聰
                                        法官  裕斗
右正本證明與原本無異。
不得上訴。
                                      書記官  陳金卿
中    華    民    國        九十三      年      四      月    二十九    日
                                                                      Ｈ
附件
臺灣高雄地方法院刑事判決                        九十二年度易字第一九七八號
    公  訴  人  臺灣高雄地方法院檢察署檢察官
    被      告  甲○○  男  三十一歲（民國○○○年○月○日生）
                        住台中市○○區○○路二段四十之八號一四樓之五
                        居高雄市苓雅區○○○路一四三巷一弄十號
                        身分證統一編號：Ｚ000000000號
    選任辯護人  江雍正律師
                陳慧錚律師
                黃馨儀律師
右列被告因恐嚇取財案件，經檢察官提起公訴（九十二年度偵緝字第一五二六號），
本院判決如左：
    主  文
甲○○共同意圖為自已不法之所有，以恐嚇使人將本人之物交付，處有期徒刑壹年。
    事  實
一、甲○○於民國九十一年十一月四日下午十七時三十分許，在高雄縣大社鄉○○村
    ○○路六六九之二號，以香港「六合彩」號碼三組（第一組號碼○四、一二、一
    七、二六、三一、三九；第二組號碼○四、○七、一六、二五、三四、四一；第
    三組號碼○四、一八、二三、三○、三七、四五），向乙○○（經檢察官另行聲
    請簡易判決處刑）簽賭三星、四星共二百一十支（甲○○賭博部分另經檢察官為
    不起訴處分），乙○○並在接受簽賭號碼後，於同日十八時四十分許，以電話號
    碼（○七）0000000向吳建興（經檢察官另行聲請簡易判決處刑）傳真簽
    單號碼簽賭。嗣於當日晚間香港「六合彩」開獎號碼為○一、○三、一二、二三
    、三一、四八特別號三四，甲○○所簽之三組牌支號碼均未中獎。詎甲○○竟夥
    同三名姓名年籍不詳之成年男子，共同意圖為自己不法之所有，並基於恐嚇取財
    之犯意聯絡，於翌日八時四十分許，持經更改之牌支號碼簽單，向乙○○稱已中
    獎，要索取彩金，經乙○○告知以其未中獎後，甲○○等人即分別出言恐嚇稱要
    乙○○交出現金，否則就將其押出，再通知其太太來處理等語，致乙○○心生畏
    懼，而當場簽發第一商業銀行之本票四張（票號ＮＣ0000000、ＮＣ00
    00000、ＮＣ0000000、ＮＣ0000000）面額分別為五十萬、
    三十萬、三十萬及四十萬（共計一百五十萬元），交付予甲○○等人，嗣五十萬
    元部分經甲○○持以兌現後，乙○○因不甘損失，乃於同年十一月十七日報警而
    查獲甲○○。
二、案經乙○○訴由高雄縣警察局仁武分局報請台灣高雄地方法院檢察署檢察官偵查
    起訴。
    理  由
一、訊之被告甲○○對於在上開時地向告訴人乙○○簽賭六合彩及向告訴人乙○○索
    取金錢一事，固不諱言，惟矢口否認有何恐嚇取財之犯行，辯稱伊確實有簽中六
    合彩，始向告訴人索取中獎之彩金，並未出言向告訴人恐嚇云云。惟查，（一）
    被告雖有向告訴人簽賭六合彩，惟未簽中之事實，業據告訴人指訴綦詳，並有簽
    單一紙附卷可稽，而告訴人簽注之組頭吳建興於警訊及偵查中亦供稱九十一年十
    一月四日告訴人向其簽賭六合彩並未中獎等語（見警卷九十一年十一月二十五日
    偵訊筆錄）或僅中幾千元等語（見偵卷第二十五頁正面），顯見告訴人並非組頭
    ，而係組頭之下線（俗稱柱仔腳），其所賺取者並非簽注之金額全部，僅為一、
    二元之差價，而六合彩輸贏之倍數達上百、上千倍，柱仔腳若不依賭客簽注之號
    碼下注，一旦賭客簽中，損失不貲，故依一般經驗法則柱仔腳均會依賭客下注之
    號碼向組頭簽注，是故本件告訴人向組頭簽注之號碼既未中獎，可認被告向告訴
    人下注之號碼應未中獎；（二）況被告如簽中二百萬元之大獎，其對於中獎之號
    碼必然記憶深刻，然其於偵查中竟稱「我中了二百多萬，但中的號碼是幾號我忘
    了」等語（見偵卷一十九頁正面），且至本院審理中亦未能具體指出其究竟簽中
    何號碼，復未能提供任何中獎之簽單以供比對查證，且依一般之習慣，被告如簽
    中六合彩大獎，應於中獎當日晚上即通知告訴人，惟其卻於翌日早上始帶同另三
    人一同前住找告訴人告知以中獎，又主動將彩金之金額自二百萬元降為一百五十
    萬元，其辯解實與常情不合；（三）被告於上開時地夥同另三名成年男子向告訴
    人佯稱簽中六合彩三星、四星，並恐嚇要告訴人交付彩金否則要將告訴人押出之
    犯行，業據告訴人乙○○於警訊（高雄縣警察局仁武分局九十一年十一月十七日
    調查筆錄）、偵查（偵卷第二十四頁）及本院審理中（九十三年一月九日審判筆
    錄）指訴綦詳；又證人林崑漢於本院審理中亦到庭證稱九十一年十一月五日上午
    去找告訴人，見有被告及其他三人在場，當時覺得氣氛不對，其向告訴人詢問，
    告訴人告以被告等人來簽六合彩並未中獎，卻表示中二百萬元等語明確（見本院
    九十三年一月九日審判筆錄）；若是告訴人心理上未受強脅，當時之氣氛怎麼會
    怪怪的，被告辯稱未恐嚇等語不足採信；（四）況被告迄今仍未能偕同其夥同前
    往向告訴人索取彩金之三名友人到庭證述案發之經過情形，或提供該三名友人之
    姓名年籍以供調查，凡此均與一般之常情不符；綜上所述，顯見被告所辯均係卸
    責之詞，不足採信；從而，罪證明確，被告犯行堪以認定。
二、核被告所為，係犯刑法第三百四十六條第一項之恐嚇取財罪既遂罪。被告與不詳
    姓名年籍之三名成年男子間，就上開之恐嚇取財犯行，彼此間有犯意之聯絡及行
    為之分擔，應論以共同正犯。審酌被告簽賭六合彩行為已有不當，竟又在未簽中
    之際，心生不甘而前往被害人辦公處所恐嚇被害人，造成被害人心理上莫大之恐
    懼，且實際取得不法之錢財達一百五十萬元，其中五十萬元已兌現，惡性非輕，
    犯罪後狡飾犯行，未見悔悟之意，態度不佳等一切情狀，量處如主文所示之刑。
據上論斷，應依刑事訴訟法第二百九十九條第一項前段，刑法第二十八條、第三百四
十六條第一項，罰金罰鍰提高標準條例第一條前段，判決如主文。
中      華      民      國      九十三      年      一    月    十六    日
                                  臺灣高雄地方法院刑事第十四庭
                                      審判長法  官    李淑惠
                                            法  官    呂憲雄
                                            法  官    林俊寬
右正本證明與原本無異。
如不服本判決，應於判決送達後十日內，向本院提出上訴狀。
                                            書記官    蔡淑貞
中      華      民      國      九十三      年      一    月    十六    日
